# 请教陈老师利润分配特别约定业务处理

提问人：damon0306 时间：2015-12-08 11:22:32
甲公司从目标公司股东乙、丙处购买目标公司40%股权，利润分配特别约定：各方同意自甲方资金实际到账之日起甲方的年度投资收益率不低于中国人民银行一年期同期贷款基准利率上浮15%。若目标公司对甲方的利润分配达不到前述标准时，目标公司在以后年度利润分配时优先补足；若目标公司年度投资收益率超出上述甲方收益标准时，则乙、丙方按照甲方上述甲方投资收益率分红后，其余再按甲、乙、丙三方股权比例分红。 请教陈老师，对于上述利润分配特别约定，甲公司的长投应如何核算呢？

回答人：chenyiwei
此处甲公司的股权收购价款应分为两部分：一是优先分红权的价值；二是常规的股权投资（在扣除了优先分红之后的剩余权益中的要求权）。 在初始确认时，按照该优先分红权有效期内预计可获得的优先分红金额的折现值确认为一项“其他非流动资产——优先分红权”，剩余部分作为长期股权投资成本。 在就剩余部分形成的长期股权投资进行权益法核算时，作为核算基础的被投资方净利润应扣除优先分红权所涉及的优先分红金额。

提问人：zengfengxia 时间：2015-12-14 14:53:13
陈版，这个优先分红权不涉及被投资方的剩余权益，是不是应当属于以摊余成本计量的债权性投资？

回答人：chenyiwei
我上面提到了按优先分红金额的折现值确认，事实上也是作为以摊余成本计量的金融资产的意思。